# 关联方拆借资金利息收入的账务处理

提问人：风风 _1976 时间：2016-04-16 09:43:46
A公司是拟上市公司，股改之前已处理完关联方资金占用，但对关联方占用拟上市主体的利息收入，想请教是计入其他业务收入，还是冲减财务费用，并能说出原因和依据，谢谢！

回答人：chenyiwei
理论上计入其他业务收入最合适，因为这也是让渡资产使用权收入。实际操作中也可接受计入“财务费用——利息收入”。

提问人：manyoushijie 时间：2016-04-17 23:46:35
请教陈版，这里编制现金流量表时应该属于支付的投资活动有关的现金吧，那么利息收入可不可以放入投资收益呢，体现对等关系。

回答人：chenyiwei
此问题可查阅《瑞华研究 2010 ～ 2014 汇编》之“问题5-2-10（关联方之间资金拆借在现金流量表上的列报问题）”。如果本金作为投资活动的，则利息也作为投资活动。但利润表中一般不计入投资收益。